# 无偿划转，划入方在合并报表处理

提问人：295627318 时间：2018-05-15 23:22:17
甲公司为集团公司，乙公司和丙公司为其全资子公司，现甲将丙公司无偿划转入乙公司，请问陈版主，乙公司合并报表和个别个别报表应如何处理，乙公司为刚成立公司，没有业务发生，没有实收资本。期待您的回复，麻烦了！

回答人：chenyiwei
如果丙公司构成“业务”，则乙公司按同一控制下合并处理，按划入日丙公司净资产在甲公司合并报表层面的账面价值作为投资成本，同时贷记资本公积。

提问人：295627318 时间：2018-05-16 08:53:19
非常感谢老师这么晚还回复我，很感动！还有一个问题，就是乙公司在编制合并报表时，对于长投和实收资本应该抵消的吧，差额部分的处理是先冲资本公积，然后不足的冲留存收益，还是只冲留存收益部分就行了。

回答人：chenyiwei
先冲资本公积，不足部分再冲留存收益。